臺灣臺南地方法院民事裁定
111年度司繼字第2509號
聲  請  人  葉春鈺  

關  係  人  林易玫律師
上列聲請人聲請對被繼承人選任遺產管理人等事件，本院裁
定如下：
    主  文
選任林易玫律師（律師證號：89台檢證字第4623號）為被繼承人
施建男（男、民國00年00月0日生、身分證統一編號：Z00000000
0號、民國108年1月30日殁，死亡前最後住所：臺南市○區○○里○○
○路000巷00號12樓之3）之遺產管理人。
准對被繼承人施建男之大陸地區以外之繼承人為承認繼承之公示
催告。被繼承人之大陸地區以外之繼承人，應自本公示催告裁定
揭示之日起壹年貳月內承認繼承。
上述期限屆滿，無繼承人承認繼承時，被繼承人施建男之遺產，
於清償債權並交付遺贈物後，如有剩餘即歸屬國庫。
聲請程序費用由被繼承人施建男之遺產負擔。
    理  由
一、按先順序繼承人均拋棄其繼承權時，由次順序之繼承人繼承
    ，其次順序繼承人有無不明或第四順序之繼承人均拋棄其繼
    承權者，準用關於無人承認繼承之規定。次按繼承開始時，
    繼承人之有無不明，而無親屬會議或親屬會議未於1個月內
    選定遺產管理人者，利害關係人得聲請法院選任遺產管理人
    ，並由法院依公示催告程序，定6個月以上之期限，公告繼
    承人，命其於期限內承認繼承，此觀民法第1176條第6項、
    第1177條、第1178條規定自明。
二、本件聲請意旨略以：聲請人與被繼承人施建男（下稱被繼承
    人）同為第三人曾法之法定繼承人，因曾法遺留有遺產，為
    辦理遺產分割事宜，惟被繼承人已於民國108年1月30日死亡
    ，其法定繼承人均拋棄繼承或早於被繼承人死亡，查無其他
    順位繼承人之戶籍資料，親屬會議亦未於 1個月內選定遺產
    管理人，致聲請人無法對前開遺產行使權利，爰依法聲請選
    任被繼承人之遺產管理人，並聲請承認繼承之公示催告程序
    等語。
三、經查，聲請人之主張，業據提出除戶謄本、本院家事庭通知
    、戶籍謄本、繼承系統表等為證，並經本院依職權調取108
    年度司繼字第518號拋棄繼承事件卷宗核閱無誤，則被繼承
    人之法定繼承人均已拋棄繼承或先於其死亡，且被繼承人之
    親屬會議未依民法第1177條規定選定遺產管理人，聲請人以
    利害關係人之地位聲請選任被繼承人之遺產管理人，應予准
    許。
四、復查，遺產管理人之選任係屬法院之職權，其職務涉及公益
    性，除應注意遺產處置之公平性外，尚須慮及其適切性，即
    應兼顧被選任人對遺產、遺債之瞭解程度、處理遺產事務之
    能力與利害關係等綜合判斷之。經本院函詢林易玫等3位律
    師擔任本件遺產管理人之意願，經林易玫律師陳報同意，有
    本院函文、家事陳報狀附卷可稽。本院審酌林易玫律師不僅
    具專業法律知識及能力，且有法律事務之執行經驗，又與聲
    請人及被繼承人間均無親屬或利害關係，由其擔任本件遺產
    管理人，當能秉持專業倫理與客觀公正態度，善盡管理保存
    及清算遺產之責，是認由其擔任被繼承人之遺產管理人，應
    屬妥適，並限期命繼承人為承認繼承之公示催告，爰裁定如
    主文。
五、依家事事件法第127條第4項之規定，裁定如主文。
中　　華　　民　　國　　111 　年　　8 　　月　　29　　日
                  家事法庭    司法事務官　吳玲媛
以上正本係照原本作成。
如對本裁定抗告須於裁定送達後10日內向本院提出抗告狀
中　　華　　民　　國　　111 　年　　8 　　月　　30　　日
                                  書記官　但育緗